臺灣屏東地方法院民事判決
111年度潮簡字第511號
原      告  徐岳葦  


            黃偉誠  
被      告  湯淳鈞即湯耀智之繼承人


兼法定代理  
人          曾雅芬即湯耀智之繼承人


上列當事人間請求損害賠償(交通)事件，本院於民國111年9月15
日言詞辯論終結，判決如下：
　　主  文
被告應於繼承被繼承人湯耀智之遺產範圍內給付原告徐岳葦新臺
幣（下同）20萬元。
被告應於繼承被繼承人湯耀智之遺產範圍內給付原告黃偉誠30萬
元。
原告其餘之訴均駁回。
訴訟費用5,400元由被告於繼承被繼承人湯耀智之遺產範圍內負
擔。
本判決第一項、第二項得假執行。但被告於執行標的物拍定、變
賣或物之交付前，依序以20萬元、30萬元為原告徐岳葦、黃偉誠
預供擔保，或將請求標的物提存後，得免為假執行。
    事實及理由要領
一、原告主張於111年2月6日下午4時8分許，由原告徐岳葦騎乘
    車牌號碼000-000號機車搭載原告黃偉誠行經屏東縣潮州鎮
    大同路與萬年路口時，適湯耀智酒後駕駛機車亦至路口，未
    行交岔路口中心搶先左轉，且未禮讓直行車先行，致兩車發
    生碰撞，原告兩人均受傷，湯耀智送醫不治。原告徐岳葦受
    有20萬元損害、原告黃偉誠受有30萬元損害，被告等為湯耀
    智之繼承人等節，業據原告提出診斷證明書、薪資袋、醫療
    收據、估價單、交通事故現場圖、現場照片、當事人登記聯
    單等件為證，並經本院調取交通事故調查卷宗、臺灣屏東地
    方檢察署111年度偵字第3780號卷宗核閱屬實，且為被告所
    不爭執，堪信為真實。
二、按繼承人對於被繼承人之債務，以因繼承所得遺產為限，負
    連帶責任，民法第1153條定有明文。被告就原告所主張損害
    金額並無爭執，僅以：主張限定繼承等語置辯。是依前揭規
    定，被告為湯耀智之繼承人，就湯耀智對原告所負損害賠償
    債務，當以渠等因繼承湯耀智所得之遺產為限，被告抗辯，
    自屬於法有據。是原告得分別請求被告於繼承湯耀智遺產範
    圍內賠償如主文第一項、第二項所示金額，逾此範圍則屬無
    據。本件係就民事訴訟法第427條訴訟適用簡易程序所為被
    告敗訴之判決，依同法第389條第1項第3款規定，應職權宣
    告假執行，並依同法第392條第2項、第3項規定，依職權宣
    告被告如預供相當之擔保，得免為假執行。又本件訴訟費用
    確定為5,400元，命由敗訴之被告負擔，附此敘明。
中　　華　　民　　國　　111 　年　　9 　　月　　22　　日
                 潮州簡易庭      法　官    麥元馨
正本係照原本作成。
如對判決上訴，須於判決送達後20日內向本院提出上訴狀，其未
表明上訴理由者，應於提出上訴後20日內向本院補提理由書狀（
均須按他造當事人之人數附繕本）。如委任律師提起上訴者，應
一併繳納上訴審裁判費。
中　　華　　民　　國　　111 　年　　9 　　月　　22　　日
                                  書記官　洪雅玲